【裁判字號】    97,抗,504
【裁判日期】    970613
【裁判案由】    本票裁定
【裁判全文】
臺灣臺北地方法院民事裁定               97年度抗字第504號
抗  告  人  乙○○
相  對  人  國泰世華商業銀行股份有限公司
法定代理人  甲○○
上列當事人間本票裁定事件，抗告人對於中華民國97年4月24日
本院裁定（97年度票字第15693號）提起抗告，本院裁定如下：
    主    文
抗告駁回。
抗告程序費用新臺幣壹仟元由抗告人負擔。
    理    由
一、按執票人向本票發票人行使追索權時，得聲請法院裁定後強
    制執行，票據法第123條定有明文。又執票人依票據法第123
    條規定，聲請法院裁定許可對發票人強制執行，係屬非訟事
    件，此項聲請之裁定，及抗告法院之裁定，僅依非訟事件程
    序，就本票形式上之要件是否具備予以審查為已足，並無確
    定實體上法律關係存否之效力，如發票人就票據債務之存否
    有爭執時，應由發票人提起確認之訴，以資解決（最高法院
    57年度臺抗字第76號、56年臺抗字第714號判例意旨參照）
    。
二、本件相對人主張：其執有抗告人於民國96年2月9日簽發之本
    票1紙，內載金額新臺幣（下同）220,156元，付款地在臺北
    市，利息按年息8%計算，免除作成拒絕證書，到期日97年3
    月16日。詎屆期提示僅獲部分清償，其餘105,258元未獲付
    款，依票據法第123條聲請裁定許可強制執行等情，業據提
    出與所述相符之本票為證，原裁定予以准許，即無不合。
三、抗告意旨略以：抗告人於97年間不斷與銀行做協商，但始終
    得不到銀行的幫助，還遭受銀行催收人員不斷的羞辱，銀行
    又派人員催討，抗告人在失望中不知如何適從。抗告人雖為
    銀行主管職，因投資失敗，目前債務導致生活困難，已擬定
    還款計畫書，誠心誠意與銀行協商，目前抗告人共欠總債務
    約3,258,363元，已將資料寄出與最大協商銀行國泰世華銀
    行申請前置協商中，請銀行給予時間，請法院同意該還款計
    畫書，給抗告人重生機會等語。查，抗告人所指已對相對人
    提出債務協商之聲請者，並未見其提出任何堪認目前兩造間
    確已達成協商合意，且約定相對人不得對其聲請本票強制執
    行裁定，相對人自仍得依首揭規定聲請法院裁定。又關於抗
    告人所稱正聲請債務協商一事，縱使兩造就該本票所涉之原
    因債權關係事後另達成分期或減額清償等協議，亦屬本票原
    因關係之實體事項爭執，依首揭說明，仍應依訴訟程序另謀
    解決，而非本件非訟程序所得審究。從而，原審裁定准予強
    制執行，並無不當，抗告意旨指摘原裁定不當，求予廢棄，
    為無理由，應予駁回。
四、據上論結，本件抗告為無理由，依非訟事件法第21條第2項
    、第24條、第46條、民事訴訟法第495條之1第1項、第449條
    第1項、第78條，裁定如主文。
中    華    民    國    97    年    6     月    13    日
                  民事第二庭審判長法  官  黃蓓蓓
                                  法  官  楊代華
                                  法  官  蔡政哲
以上正本係照原本作成。
不得抗告。
中    華    民    國    97    年    6     月    13    日
                                  書記官  曾靖雯


司法院資訊處製作；財團法人民間司法改革基金會備份。
